# 在建工程转为投资性房地产的初始投资成本

提问人：红 了 樱 桃 hong 时间：2021-01-22 08:05:03
在建工程完工，转为投资性房地产。请教：投资性房地产是按原在建工程成本入账；还是按公允价值入账？在建工程转为投资性房地产是按指南中的“转换”核算吗？

回答人：chenyiwei
如果该项目立项时就明确建成后用于出租，则应在“投资性房地产——在建”科目归集起成本，并在切实可行的前提下确认其公允价值变动。如果在建期间的公允价值确定不可行的，则在建期间可以暂按成本计量，到完工后其公允价值能够可靠计量时，将其累积的公允价值变动计入竣工当期的公允价值变动损益。
如果该项目最初立项时是作为自用固定资产，后来完工时改变用途用于出租的，则存在一项由自用固定资产转为投资性房地产的转换过程。在转换日，将累积的公允价值变动计入其他综合收益。